【裁判字號】    97,交上易,513
【裁判日期】    971111
【裁判案由】    公共危險
【裁判全文】
臺灣高等法院臺南分院刑事判決       97年度交上易字第513號
上  訴  人
即  被  告  己○○
上列上訴人因公共危險案件，不服臺灣臺南地方法院97年度交易
字第10號中華民國97年6月3日第一審判決（起訴案號：臺灣臺南
地方法院檢察署96年度偵字第1474號），提起上訴，本院判決如
下：
    主  文
上訴駁回。
    事  實
一、己○○前於民國（下同）九十一年間因服用酒類，不能安全
    駕駛動力交通工具而駕駛之公共危險案件，經臺灣高雄地方
    法院以九十一年度鳳交簡字第一０一一號刑事判決判處罰金
    一萬八千元確定，於九十二年二月二十七日繳清罰金執行完
    畢，再於九十三年間又犯相同之罪，經台灣台南地方法院以
    九十三年度交簡字第九七五號，判處有期徒刑四月，甫於九
    十三年九月八日易科罰金執行完畢。詎己○○猶不知悔改，
    復於九十年六年十一月二十二日十五時許，在台南市○○區
    ○○路一段「豐祥超市」與友人共同飲用啤酒五至六瓶，明
    知其控制力及注意力均已達無法安全駕駛動力交通工具汽車
    之程度，仍於同日十六時二十五分許，自該處駕駛車牌號碼
    ＭＮ─0131號自小客車離去，於同日十六時四十分許，行經
    台南市○○路○段七六七號前因不勝酒力自後追撞甲○○所
    騎乘之腳踏車後，復分別擦撞乙○○、戊○○停放路旁之車
    牌號碼ＮＺＯ─609號機車、ＺＷＬ─389號輕機車及丙○○
    擺設騎樓之人造模特兒後，再撞擊丁○○開設店面大門玻璃
    才停止，致甲○○受有左上臂、兩足、左小腿多處擦傷、右
    小腿三公分撕裂傷，左腳踝挫傷併遠端脛骨骨折等傷害（過
    失傷害部分未據提出告訴）。己○○於犯罪未被有偵查權之
    公務員或機關發覺前，即向據報前來處理之台南市警察局第
    三分局警員自首犯罪，並經警對其施以酒精檢測，測試其呼
    氣後之酒精濃度高達每公升一．五二毫克。
二、案經台南市警察局第三分局報告臺灣臺南地方法院檢察署檢
    察官偵查起訴。
    理  由
壹、程序部分：
    訊之被告己○○對於起訴之犯罪事實均坦承不諱，並當庭表
  示認罪，而經本院裁定以簡式審判程序加以審理，則依據刑事
  訴訟法第二百七十三條之二、同法第一百五十九條第二項之規
  定，不適用傳聞法則有關限制證據能力之相關規定，合先敘明
  。
貳、實體部分：
一、上揭犯罪事實，業據被告於警詢、原審及本院審理中坦承不
    諱，核與證人甲○○、乙○○、戊○○、丙○○、丁○○於
    警詢時之證述情節相符（見警卷第6─12頁），並有臺南市
    警察局舉發違反道路交通管理事件通知單、交通事故現場勘
    驗圖、交通事故調查表(一)(二)、當事人酒精測定紀錄表、刑法
    第一百八十五條之三案件測試觀察紀錄表及財團法人奇美醫
    院診斷證明書各一紙在卷可稽（見警卷第54頁、第13─17頁
    、第46頁、第47頁、第53頁）。按汽車駕駛人飲用酒類或其
    他類似物後其吐氣所含酒精濃度超過每公升０．二五毫克或
    血液中酒精濃度超過百分之０．０五者，不得駕車，道路交
    通安全規則第一百十四條第二款定有明文。又刑法第一百八
    十五條之三規定所稱之「不能安全駕駛」，係屬抽象危險犯
    ，並不以發生具體危險為必要，對於飲酒後呼氣酒精濃度已
    達每公升０．五五毫克（0.55MG\L）以上，肇事率為一般正
    常人之十倍，認為已達不能安全駕車之標準，此業經法務部
    八十八年五月十八日以法88檢字第001669號函公告週知。被
    告為警查獲時有腳步不穩、呆滯木僵等駕駛操控力欠佳等情
    ，有上開測試觀察紀錄表在卷可稽，且其吐氣後之酒精濃度
    竟高達每公升一．五二毫克，遠遠超過上開標準，足見被告
    已達不能安全駕駛動力交通工具之情狀甚明，被告犯行當可
    認定。
二、核被告所為，係犯刑法第一百八十五條之三之公共危險罪。
    而被告於九十六年十一月二十二日為本件行為後，刑法第一
    百八十五條之三之公共危險罪於九十六年十二月十九日修正
    ，並經總統於九十七年一月二日公布，業於九十七年一月四
    日生效，修正前該條之法定刑為「一年以下有期徒刑、拘役
    或三萬元以下罰金」；修正後該條之法定刑為「一年以下有
    期徒刑、拘役或科或併科十五萬元以下罰金」，經比較修正
    前後之規定，新法之規定並非較有利於被告，依刑法第二條
    第一項前段規定，自應適用修正前刑法第一百八十五條之三
    之規定論罪。又被告於九十三年間曾犯公共危險罪，經台灣
    台南地方法院以九十三年度交簡字第九七五號，判處有期徒
    刑四月，甫於九十三年九月八日易科罰金執行完畢等情，有
    臺灣高等法院被告前案紀錄表一份在卷可憑，其於五年之內
    ，故意再犯本件有期徒刑以上之罪，為累犯，應依刑法第四
    十七條第一項之規定，加重其刑。另其於肇事後，犯罪未被
    有偵查權之公務員或機關發覺前，即向台南市警察局第三分
    局警員表明係肇事車輛駕駛人而自首，並坦承犯行進而接受
    裁判，亦有台南市警察局第三分局道路交通事故肇事人自首
    情形紀錄表一份在卷可稽（見警卷第52頁），爰依刑法第六
    十二條前段自首之規定，減輕其刑，並先加後咸之。
三、原審以被告之犯罪之罪證明確，因予適用刑法第二條第一項
    前段、修正前刑法一百八十五條之三、刑法第四十七條第一
    項、第六十二條前段，並審酌被告已有二次酒醉駕車前科，
    猶不知悔改，再度酒醉駕車肇事，為警查獲時所測得之吐氣
    酒精濃度高達每公升一．五二毫克，惡性重大，又造成一人
    受傷、多項財物受損，所生損害非輕，且迄今未與被害人達
    成和解，惟念其犯罪後業已坦白承認所為，犯後態度尚稱良
    好等一切情狀，認為檢察官具體求刑有期徒刑七月，經核尚
    屬適當，乃量處有期徒刑七月，如主文所示之刑。本院經核
    原判決認事用法，並無不合，量刑亦稱妥適。被告上訴意旨
    ，以已與被害人甲○○和解及其家中仍有老母及子女扶養等
    語為由，認原審量刑過重云云，為無理由，自應予駁回。
據上論結，應依刑事訴訟法第三百六十八、第二百七十三條之一
第一項，判決如主文。
本案經檢察官蘇南桓到庭執行職務。
中    華    民    國    97    年    11    月    11    日
                  刑事第二庭    審判長法  官  葉居正
                                      法  官  洪碧雀
                                      法  官  吳勇輝
以上正本證明與原本無異。
不得上訴。
                                      書記官  李良倩
中    華    民    國    97    年    11    月    11    日
附錄本案論罪科刑法條全文：
修正前刑法第185條之3：
服用毒品、麻醉藥品、酒類或其他相類之物，不能安全駕駛動力
交通工具而駕駛者，處一年以下有期徒刑、拘役或三萬元以下罰
金。


司法院資訊處製作；財團法人民間司法改革基金會備份。
